Minutes et répertoires du notaire Nicolas LAISNÉ, 18 août 1729 - 19 novembre 1763 (étude XIV)
Archives nationales
- Minutes de Nicolas LAISNÉ, 18 août 1729 - décembre 1763; MC/ET/XIV/275 - MC/ET/XIV/381
  - Minutes. 1742, août - 1742, décembre, août 1742 - décembre 1742; MC/ET/XIV/315
    - Constitution concernant Robert Martin, peintre vernisseur du roi, demeurant Grande rue du Faubourg-Saint-Denis., 28 octobre 1742; MC/ET/XIV/315
      constitution de rente; Faubourg-Saint-Denis (rue du); Martin, Robert; peintre; ébéniste
    - Morin (Charles) maître maçon, entrepreneur de bâtiments rue Sainte-Avoye § Renonciation, 30 octobre 1742; MC/ET/XIV/315
      Morin, Charles
    - Barrière (Gilbert) menuisier en charge des bâtiments du Roi poite Gaillon § obligation, 15 novembre 1742; MC/ET/XIV/315
      obligation; Barrière, Gilbert
    - Aubert (Jean Jacques) Valet de chambre, horloger du Roi quai de Conty § Inventaire après décès de .., 3 décembre 1742; MC/ET/XIV/315
      inventaire; Aubert, Jean Jacques
    - Berthelot (François) marchand bijoutier rue Perdue § bail à loyer à .., 14 décembre 1742; MC/ET/XIV/315
      bail; Berthelot, François
    - Convention concernant la construction de trois maisons sises rue Neuve-Saint-Augustin et rue Richelieu, pour Mr. Boutin, général des finances de Tours, sur des plans faits par Jacques Mansart, architecte du roi (lié à XIV 300, acte du 28 janvier 1738)., 18 décembre 1742; MC/ET/XIV/315
      convention; Neuve-Saint-Augustin (rue); Richelieu (rue de); Boutin (M.); Hardouin-Mansart de Sagonne, Jacques (1703?-1776); architecte; magistrat
    - Quittance de la veuve de François Charles Cuissin, sculpteur ordinaire du roi, demeurant rue Saint-Martin., 18 décembre 1742; MC/ET/XIV/315
      quittance; Saint-Martin (rue); Cuissin, François Charles; sculpteur
  - Minutes. 1743, janvier - 1743, mars, janvier 1743 - mars 1743; MC/ET/XIV/316
    - Dépôt par Nicolas de Largillière, peintre ordinaire du roi, directeur et chancelier de son académie, demeurant rue Geoffroy-Langevin, de 2255 livres représentant 56 mois de loyer d'un appartement sis rue des Prêtres., 12 janvier 1743; MC/ET/XIV/316
      Geoffroy-l'Angevin (rue); Prêtres (rue des); Largillière, Nicolas de (1656-1746); directeur d'établissement d'enseignement; peintre
    - Legrand (Nicolas) entrepreneur de bâtiments et maçon rue de Charonne § Inventaire après décès de la femme de .., 4 février 1743; MC/ET/XIV/316
      inventaire; Legrand, Nicolas
    - Mollin (Charles) marchand tapissier rue Ticquetonne § constitution viagère, 13 février 1743; MC/ET/XIV/316
      Mollin, Charles
    - Bourbon (Gaspard) maître maçon rue du Croissant § Quittance, 16 février 1743; MC/ET/XIV/316
    - Dumoutier (Jean-Baptiste), maître peintre, rue Sainte-Avoie § Vente d'héritages, 9 mars 1743; MC/ET/XIV/316
      acte de vente; Dumoutier, Jean-Baptiste
    - Nicolle (Pierre) maître maçon, entrepreneur de bâtiments rue Philippeaux § quittances d'ouvriers, 14 mars 1743; MC/ET/XIV/316
      quittance; Nicolle, Pierre
    - Letellier Pierre, maître menuisier, rue de la Vieille Monnaie § Création de pension viagère au profit de la veuve de .., 17 mars 1743; MC/ET/XIV/316
      constitution de rente; Letellier, Pierre
    - Bally (Pierre Nicolas) marchand tapissier sur l'aile du Pont-Marie § bail de meubles par .., 23 mars 1743; MC/ET/XIV/316
      bail; Bally, Pierre Nicolas
    - Valet (Laurent) maître serrurier Vieille rue du Temple § quittances d'ouvriers, 14 mars 1747; MC/ET/XIV/316
      quittance; Valet, Laurent
    - Adam (Jean) maître marbrier rue des Filles du Calvaire § Quittances d'ouvriers, 14 mars 1748; MC/ET/XIV/316
      quittance; Adam, Jean
  - Minutes. 1743, avril - 1743, juin, avril 1743 - juin 1743; MC/ET/XIV/317
    Attention: acte(s) coté(s) en Réserve
    - Dépôt du testament olographe de Robert Le Lorrain, sculpteur du roi, recteur de l'Académie royale de peinture et sculpture., 1er juin 1743; MC/RS//203
      Cote originelle du document:
      MC/ET/XIV/317
      Informations concernant le classement et la cotation du document:
      Acte coté en Réserve.
      Catalogue de la Réserve du Minutier central, 1984-1988 (dactylogramme entièrement dématérialisé; voir contexte dans le Plan d’orientation général - Notaires de Paris, guides thématiques du Minutier).
      Date de création de la notice: 2002
      testament; Le Lorrain, Robert (1666-1743); sculpteur
  - Minutes. 1743, juillet - 1743, août, juillet 1743 - août 1743; MC/ET/XIV/318
    - LE LORRAIN (Robert) sculpteur du roi, recteur de l'Académie de peinture et sculpture demeurant rue Meslé § Inventaire après décès de -, 6 août 1743; MC/ET/XIV/318
      inventaire; Le Lorrain, Robert
  - Minutes. 1743, septembre - 1743, décembre, septembre 1743 - décembre 1743; MC/ET/XIV/319
    - Vente d'office par Nicolas de Largillière, peintre ordinaire du roi, demeurant rue Geoffroy-Langevin., 13 novembre 1743; MC/ET/XIV/319
      acte de vente; Geoffroy-l'Angevin (rue); Largillière, Nicolas de (1656-1746); peintre
    - LARGILLIÈRE (N. de) § Testament; Inventaire; Quittance, 20 et 26 mars, 28 avril 1746., 20 mars 1746 - 28 avril 1746; MC/ET/XIV/319
      inventaire; testament; quittance; Largillière, N. de
  - Minutes. 1744, janvier - 1744, mars, janvier 1744 - mars 1744; MC/ET/XIV/320; Document détérioré.
    - Bassinet (Leonard) maçon entrepreneur de bâtiments à Auteuil § désistement de bail, 15 janvier 1744; MC/ET/XIV/320
      bail; Bassinet, Léonard
    - Georget (François) maître éventailliste Enclos de l'Hôpital des Petites Maisons § Renonciation, 16 janvier 1744; MC/ET/XIV/320
      Georget, François
    - Inventaire après décès d'Etienne Canaye, seigneur des Roches Malval etc., conseiller au Parlement, à la requête de Marie-Jeanne Garnier de Montreau, sa veuve et El. Canaye, leur fils. Etat des meubles au château de Malval, paroisse de Saint-Heand, Loire.- Renonciation le 17 avril., 10 février 1744; MC/ET/XIV/320
      Fichier Châteaux, hôtels, églises, 1700-1750.; Fichier Bibliothèques.
      inventaire; Canaye, Etienne; Garnier, Marie jeanne; Canaye (M.)
    - Morency (Jean) tailleur de pierres rue des Trois, Portes, place Maubert § Vente d'héritages, 14 mars 1744; MC/ET/XIV/320
      acte de vente; Morency, Jean
    - Charié (Adrien Louis) marchand doreur rue Aumaire § estime les marchandises; Inventaire après décès de Louis Julienne, maître doreur, 30 mars 1744; MC/ET/XIV/320
      inventaire; Charié, Adrien Louis
    - Guigne (Sieur) horloger § Pendule garnie de ses timbres, dans sa boîte avec son pied en console de marqueterie, et cuivre, garnie de bronze, faite par Inventaire après décès de Louis Julienne maître doreur, 30 mars 1744; MC/ET/XIV/320
    - Le Ligois (Jean Jacques) marchand doreur rue Guérin Boisseau estime les marchandises § Inventaire après décès de Louis Julienne maître doreur, 30 mars 1744; MC/ET/XIV/320
      inventaire; Le Ligois, Jean Jacques
    - Julienne (Louis) maître doreur Enclos Première Cour de Saint-Martin § Inventaire après décès de la femme de .., 30 mars 1744; MC/ET/XIV/320
      inventaire; Julienne, Louis
    - Inventaire après décès Louis de Santeul, docteur régent de la faculté de médecine, ayant demeuré rue Beaubourg, à la requête de sa veuve, Marie Claude Thoré. Une pendule sonnante à cadreur émaillée dans sa boîte et sur son pied en console de marqueterie, faite par le sieur Clément, horloger, 31 mars 1744; MC/ET/XIV/320
      Histoire des sciences et des techniques, XVIe-XIXe siècles (337 actes), par Madeleine Jurgens, Xenia Pamfilova, Claire Béchu, Marc Durand, v.1950 - 2005 (fichier papier entièrement dématérialisé; voir contexte dans le Plan d’orientation général - Notaires de Paris, guides thématiques du Minutier).
      Fichier Artisans XVIIIe siècle.; Fichier Bibliothèques.
      Date de création de la notice: 2006
      inventaire après décès; Beaubourg (rue); Santeul, Louis de; Thoré, Marie Claude; Clément (M.); docteur d'université
  - Minutes. 1744, avril - 1744, juin, avril 1744 - juin 1744; MC/ET/XIV/321
    - Delahaye (François Antoine) maître menuisier rue Sainte-Avoye § Consentement, 20 avril 1744; MC/ET/XIV/321
      Delahaye, François Antoine
  - Minutes. 1744, juillet - 1744, septembre, juillet 1744 - septembre 1744; MC/ET/XIV/322
    - Inventaire après décès de Louis François Dey de Serancourt, ancien maître des requêtes, demeurant rue Cassette, dont la prisée de la bibliothèque., 6 juillet 1744; MC/ET/XIV/322
      Précisions sur les fonctions: maître des requêtes
      Fichier Bibliothèques XVIe-XVIIIe siècles, par Claire Béchu, Marie-Antoinette Fleury, Madeleine Jurgens, Xenia Pamfilova, 1953-1996 (fichier papier entièrement dématérialisé; voir contexte dans le Plan d’orientation général - Notaires de Paris, guides thématiques du Minutier).
      Date de création de la notice: 2012
      inventaire après décès; Cassette (rue); Dey de Serancourt, Louis François
    - La Guette (Château de) en Brie, paroisse Villeneuve-S/t/-Denis arr. Melun, Seine-et-Marne Etat des meubles § Inventaire après décès de Pierre Martin, seigneur de la Guette, maître honoraire en la Cour des Aides et finances de Normandie, 14 juillet 1744; MC/ET/XIV/322
    - GARNIER de Montreau (M. J.) Vve d'El. CANAYE § Don/on/ à son fils, 29 août 1744; MC/ET/XIV/322
      donation; Garnier de Montreau, M. J.
    - Fossé (André Louis) maître et marchand doreur rue de la Grande Truanderie § Accord, désistement et décharge, 1er septembre 1744; MC/ET/XIV/322
      accord; Fossé, André Louis
    - Titre clérical de Pierre Robert Le Lorrain, fils de feu Robert Le Lorrain, sculpteur du roi en son académie de peinture et sculpture., 7 septembre 1744; MC/ET/XIV/322
      Le Lorrain, Pierre Robert; Le Lorrain, Robert; sculpteur
    - Lheureux (Antoine Denis), maître menuisier, rue de Bourbon, à la Villeneuve § Inventaire après décès de .., 7 septembre 1744; MC/ET/XIV/322
      inventaire après décès; Lheureux, Antoine Denis
    - Inventaire après décès de Jean Simon de Vaugny, maître des Requêtes, rue du grand chantier. Une montre à repetition à boîte d'or cadran émail et aiguiler d'or, avec quatre cachets de cornaline et autres pierres, avec sa chaîne de métal - prisée 400 l. estimée par Julien Leroy, horloger., 7 septembre 1744; MC/ET/XIV/322
      inventaire; Leroy, Julien; Vaugny, Jean Simon de
    - Lheureux Antoine Denis, maître menuisier, rue de Bourbon à la Villeneuve § Liquidation de droits de la succession de .., 25 septembre 1744; MC/ET/XIV/322
      liquidation; Lheureux, Antoine Denis
  - Minutes. 1744, octobre - 1744, décembre, octobre 1744 - décembre 1744; MC/ET/XIV/323
    - Lheureux Antoine Denis, maître menuisier, rue de Bourbon à la Villeneuve § Vente de fonds de boutique par la veuve de .., 20 octobre 1744; MC/ET/XIV/323
      acte de vente; Lheureux, Antoine Denis
    - Boulengé (Jean) maître menuisier rue du Temple § Pouvoirs et nomination de Séquestre, 22 octobre 1744; MC/ET/XIV/323
      Boulengé, Jean
    - Boullot (Robert) maître maçon; rue Montmorency § Pouvoirs et nomination de séquestre, 22 octobre 1744; MC/ET/XIV/323
      Boullot, Robert
    - Delaporte (Jean) maître serrurier rue Saint-Martin § Pouvoirs et nomination de séquestre, 22 octobre 1744; MC/ET/XIV/323
      Delaporte, Jean
    - Huché (Charles), maître peintre, rue du Bout du Monde § Pouvoirs et nomination de Séquestre, 22 octobre 1744; MC/ET/XIV/323
      Huché, Charles
  - Minutes. 1745, janvier - 1745, avril, janvier 1745 - avril 1745; MC/ET/XIV/324
    - Claviez (Pierre Joseph) maître et marchand tapissier rue du Chaume § apprentissage, 21 octobre 1744; MC/ET/XIV/324
      contrat d'apprentissage; Claviez, Pierre Joseph
    - tapissier (apprentissage) § Contrat pour 6 ans, entre Marie Madeleine Noyelle, veuve Boudart, et Pierre Joseph Claviez, maître et marchand tapissier au profit de Louis Boudart, âgé de 16 ans, fils de MM. Noyelle. Nourri, logé, sa mère le blanchira. Moyennant 350 l., 21 novembre 1744; MC/ET/XIV/324
  - Minutes. 1745, mai - 1745, juillet, mai 1745 - juillet 1745; MC/ET/XIV/325
    - Leclerc (Alexis) maître fondeur rue de la Feronnerie § Compte de communauté et liquidation, 2 janvier 1745; MC/ET/XIV/325
      Leclerc, Alexis
    - Poisson (René) appareilleur dans les bâtiments du Roi à Versailles § Mariage de .., 8 janvier 1745; MC/ET/XIV/325
      contrat de mariage; Poisson, René
    - Legrand (Nicolas) entrepreneur de bâtiments rue de Charonne § Constitution au profit du fils de feu .., 20 janvier 1745; MC/ET/XIV/325
      constitution de rente; Legrand, Nicolas
    - Tuanne (Denis) maître serrurier rue Saint-Denis § Mainlevée, 28 janvier 1745; MC/ET/XIV/325
      Tuanne, Denis
    - Dranez (Olivier) tailleur de pierres rue de Perigneau au Marais § bail à loyer à .., 7 février 1745; MC/ET/XIV/325
      bail; Dranez, Olivier
    - Baudin (Pierre) maître menuisier rue Feydeau § Partage et liquidation de la succession de .., 14 février 1745; MC/ET/XIV/325
      partage; Baudin, Pierre
    - Baudin (Jean Louis) maître menuisier rue Feydeau § Liquidation et partage, 14 février 1745; MC/ET/XIV/325
      partage; Baudin, Jean Louis
    - LECHAUVE (Claude Brice) Maître maçon entrepreneur de bâtiments Rue de Seine § Subrogation .., 8 mai 1745; MC/ET/XIV/325
      Lechauve, Claude Brice
    - CURAL (Pierre) Entrepreneur de bâtiment faubourg Saint-Antoine § Procuration rapportée, 8 mai 1745; MC/ET/XIV/325
      procuration; Cural, Pierre
    - FOUGERON (René) Maître tapissier Paroisse Saint-Gervais § Mariage du fils de .., 20 mai 1745; MC/ET/XIV/325
      contrat de mariage; Fougeron, René
    - LEGRAND (Nicolas) Maçon Rue de Charonne § Liquidation et Partage .., 3 juin 1745; MC/ET/XIV/325
      partage; Legrand, Nicolas
    - Lesné Louis, maître menuisier, rue de Charenton § Liquidation et partage .., 3 juin 1745; MC/ET/XIV/325
      partage; Lesné, Louis
    - GUILLIEY (Antoine) Maître fondeur Enclos Saint-Marie du Temple § Alloué par .. de son fils., 8 juin 1745; MC/ET/XIV/325
      Guilliey, Antoine
    - CHATELAIN (Thomas) Maître menuisier Place Maubert § Accord et Délibération .., du 13 au 15 juin 1745., 13 juin 1745 - 15 juin 1745; MC/ET/XIV/325
      accord; Chatelain, Thomas
    - SEGUIN (Charles) Maître tapissier Piliers des halles § Accord et délibérations .., du 13 au 15 juin 1745., 13 juin 1745 - 15 juin 1745; MC/ET/XIV/325
      accord; Seguin, Charles
    - LEHARDY (Hyacinthe) Maître serrurier Rue du Chantre § Accord et délibération .., du 13 au 15 juin 1745., 13 juin 1745 - 15 juin 1745; MC/ET/XIV/325
      accord; Lehardy, Hyacinthe
    - FOULEUX (Pierre) Maître Serrurier Rue Lévesque (Lutte Saint-Roch) § Accord et délibération .., du 13 au 15 juin 1745., 13 juin 1745 - 15 juin 1745; MC/ET/XIV/325
      accord; Fouleux, Pierre
    - SIMONNET (Richard) maître Serrurier Rue des Cinq Diamants § Accord et délibération entre créanciers, du 13 au 15 juin 1745., 13 juin 1745 - 15 juin 1745; MC/ET/XIV/325
      accord; Simonnet, Richard
    - BASSE (Charles Antoine) Maître serrurier Cul de sac de la Porteaux Peintres § Accord et délibération .., du 13 au 15 juin 1745., 13 juin 1745 - 15 juin 1745; MC/ET/XIV/325
      accord; Basse, Charles Antoine
    - GUERNEY (Abraham) Maître menuisier Rue Beaubourg § Accord et Délibération .., du 13 au 15 juin 1745., 13 juin 1745 - 15 juin 1745; MC/ET/XIV/325
      accord; Guerney, Abraham
    - FRACHOT (Jean Baptiste) Maître menuisier Rue d'Argenteuil § Accord et délibération .., du 13 au 15 juin 1745., 13 juin 1745 - 15 juin 1745; MC/ET/XIV/325
      accord; Frachot, Jean Baptiste
    - AUBRY (René) Maître menuisier; Paris § Procuration donnée à la veuve de .., 25 juin 1745; MC/ET/XIV/325
    - GRIBELIN Horloger § Montre par ..; Inventaire après décès de PETIT. (Barse), 30 juin 1745; MC/ET/XIV/325
    - DEPOITTE (Aubert Joseph) Maître brodeur Rue Saint-André des Arts § Bail par .., 30 juillet 1745; MC/ET/XIV/325
      bail; Depoitte, Aubert Joseph
    - LANTÉ (Claude) Maître menuisier grde rue faubourg Saint-Honoré § Mariage du fils de .., 19 août 1745; MC/ET/XIV/325
      contrat de mariage; Lanté, Claude
    - LHEUREUX Antoine Denis, maître menuisier, rue de Bourbon § Constitution de rente au profit de la veuve de .., 19 août 1745; MC/ET/XIV/325
      constitution de rente; Lheureux, Antoine Denis
    - LANTÉ (Louis Augustin) Maître menuisier Grand rue faubourg Saint-Denis. § Mariage de .., 19 août 1745; MC/ET/XIV/325
      contrat de mariage; Lanté, Louis Augustin
    - Constitution de rente au profit de la femme de Nicolas de Largillière, peintre ordinaire du roi en son académie., 20 septembre 1745; MC/ET/XIV/325
      constitution de rente; Largillière, Nicolas de (1656-1746); peintre
    - TURGIS (Gabriel) Entrepreneur des bâtiments du roi - Rue Vieille du Temple § Constitution de rente pour la veuve de .., 20 septembre 1745; MC/ET/XIV/325
      constitution de rente; Turgis, Gabriel
    - DUPRESSOIR (François Denis) Maçon, entrepreneur des bâtiments Rue de Charonne § Liquidation et Partage, 3 juin 1775; MC/ET/XIV/325
      partage; Dupressoir, François Denis
  - Minutes. 1745, août - 1745, septembre, août 1745 - septembre 1745; MC/ET/XIV/326
    - Constitution viagère de 111 livres de rente au principal de 900 livres, au profit de Marguerite-Elisabeth Forest, femme de Nicolas de Largillière, peintre ordinaire du roi et chancelier en son Académie royale de peinture, âgé de 65 ans, demeurant rue Geoffroy-Langevin, sur la tontine de l'édit de novembre 1744., 20 septembre 1745; MC/ET/XIV/326
      constitution de rente; Geoffroy-l'Angevin (rue); Largillière, Nicolas de (1656-1746); Forest, Marguerite Elisabeth (1701-1756); peintre
    - LHEUREUX Antoine Denis, maître menuisier, rue de Bourbon § Constitution de rente au profit de la veuve de .. 2 actes, 20 septembre 1745; MC/ET/XIV/326
  - Minutes. 1745, octobre - 1745, décembre, octobre 1745 - décembre 1745; MC/ET/XIV/327
    - Testament de la femme de Nicolas de Largillière, peintre ordinaire du roi, demeurant rue Geoffroy-Langevin., 21 octobre 1745; MC/ET/XIV/327
      testament; Geoffroy-l'Angevin (rue); Largillière, Nicolas de (1656-1746); peintre
    - Transport de rente concernant Jean Guillaume Martin, peintre vernisseur du roi, demeurant rue du Bac., 15 novembre 1745; MC/ET/XIV/327
      transport de droits; Bac (rue du); Martin, Jean Guillaume; peintre; ébéniste
    - MORIN (Charles) Maître maçon entrepreneur des bâtiments Rue de Montmorency § Transport de rente .., 15 novembre 1745; MC/ET/XIV/327
      transport de droits; Morin, Charles
    - DEVEGILE (François) Fondeur de Devergile Rue de Charonne. § Obligation et indemnité., 1er décembre 1745; MC/ET/XIV/327
      obligation; Devegile, François
    - LAURENT (François) Serrurier Rue de Charonne § Obligation et indemnité .., 1er décembre 1745; MC/ET/XIV/327
      obligation; Laurent, François
    - COUTEUX (Jean François) Maître fondeur Rue Maubué § Obligation et indemnité., 1er décembre 1745; MC/ET/XIV/327
      obligation; Couteux, Jean François
    - Lheureux Denis, maître menuisier, rue de Bourbon § Mariage de .., 12 décembre 1745; MC/ET/XIV/327
    - LEGRAND (Nicolas) Maçon Rue de Charonne § Notoriété .., 19 décembre 1745; MC/ET/XIV/327
      Legrand, Nicolas
    - LUCAS (Noël) Maçon Rue de Charonne § Notoriété., 19 décembre 1745; MC/ET/XIV/327
      Lucas, Noël
    - Lesné Louis, maître menuisier, rue de Charenton § Notoriété .., 19 décembre 1745; MC/ET/XIV/327
      notoriété; Lesné, Louis
    - Espayard (Guillaume Frédéric d'), orfèvre joaillier, rue des Boucheries § Mainlevée .. et transport 2 actes, 29 décembre 1745; MC/ET/XIV/327
      mainlevée; cession; Espayard, Guillaume Frédéric d'
  - Minutes. 1746, janvier - 1746, février, janvier 1746 - février 1746; MC/ET/XIV/328
    - DUCHESNE Horloger Paris § Horloge par .. Inventaire après décès de BERTAUD (François), 7 janvier 1746; MC/ET/XIV/328
    - JEUFFRAULT (Pierre Nicolas) Maître tabletier Rue de Coutellerie § Notoriété .., 11 janvier 1746; MC/ET/XIV/328
      Jeuffrault, Pierre Nicolas
    - FONTAINE (Pierre) Maître et marchand Tapissier Rue Culture Saint-Catherine § Transport de rente .., 11 janvier 1746; MC/ET/XIV/328
      transport de droits; Fontaine, Pierre
    - STRAS (Frederic) marchand joaillier Quai des Orfèvres § transport .., 12 janvier 1746; MC/ET/XIV/328
      Stras, Frédéric
    - DAMIENS (Robert) Maître Cartier Papetier - Rue Neuve Saint-Merry § Inventaire après décès de .., 15 janvier 1746; MC/ET/XIV/328
      inventaire; Damiens, Robert
    - BAILLY (Joachim) Horloger Rue Grenetat § Liquidation de droits .., 19 janvier 1746; MC/ET/XIV/328
      Bailly, Joachim
    - BAILLY (Joachim) Horloger Rue Grenetat § Compte et obligation .., 23 janvier 1746; MC/ET/XIV/328
      obligation; Bailly, Joachim
    - Mariage de Eustache Robert Villers, architecte, rue des Gravilliers. Parmi les témoins, Etienne Danguy, musicien., 27 janvier 1746; MC/ET/XIV/328
      Musique XVIIIe siècle, par Madeleine Jurgens, Mireille Rambaud, Valérie Brousselle, 1963, 1984-1996 (fichier papier entièrement dématérialisé; voir contexte dans le Plan d’orientation général - Notaires de Paris, guides thématiques du Minutier).
      Date de révision: 2011-2012, 2013 (N. Jourdain)
      contrat de mariage; Villers, Eustache Robert; Danguy, Etienne; architecte; musicien; Gravilliers (rue des)
    - BELLANGER (Guillaume) Maçon Rue Saint-Jacques § Extrait de partage .., 7 février 1746; MC/ET/XIV/328
      partage; Bellanger, Guillaume
    - DELAHOGETTE (Simon) Marchand joaillier Rue de l'Arbre Sec § Transport .., 8 février 1746; MC/ET/XIV/328
      Delahogette, Simon
    - GARNIER (Alexandre) de Chaumontel § Notoriété justifiant son décès et ses héritiers, 9 février 1746; MC/ET/XIV/328
      Garnier, Alexandre
    - FONTAINE (Pierre) maître Tapissier - Rue Culture Saint-Catherine § Abstention et délivrance .., 5 janvier 1776; MC/ET/XIV/328
      Fontaine, Pierre
  - Minutes. 1746, mars - 1746, avril, mars 1746 - avril 1746; MC/ET/XIV/329
    - Dépôt du testament olographe de Nicolas de Largillière, peintre ordinaire du roi demeurant rue Geoffroy-Langevin, fait le 2 mars 1743., 20 mars 1746; MC/ET/XIV/329
      Legs de 2000 livres aux pauvres de l'église Saint-Merry. Legs aux domestiques.
      ou
      Daniel Wildenstein, Documents inédits sur les artistes français du XVIIIe siècle conservés au minutier central des notaires [1527 actes], Paris, 1966, p. 85 (voir contexte dans le Plan d’orientation général - Notaires de Paris, guides thématiques du Minutier).
    - Inventaire après décès de Nicolas de Largillière, avec mention d'un exploit du 9 juillet 1737, contre la Présidente de Laye, pour le paiement d'une somme de 3000 livres représentant le prix des portraits d'elle et de son mari, et sentence la condamnant à payer la somme de 1500 livres pour son portrait., 26 mars 1746; MC/RS//1147
      Autres pièces de procédure relative à cette affaire.
      Il comporte 209 numéros, tant originaux que copies, certains avec noms d'auteurs tels que Jean -Baptiste Oudry, peintre ordinaire du roi, professeur en son académie demeurant aux Galeries du Louvre, estime les tableaux, esquisses et estampes, Jacques Briand, marchand orfèvre, rue Aumaire, estime la vaisselle d'argent et Jacques Pingat, peintre de l'Académie de Saint-Luc Pont Notre Dame estime aussi les tableaux.
      MC/ET/XIV/329
      Actes signalés par le personnel du Minutier central des notaires de Paris, 2002-2011 (base de données migrée: voir contexte dans le Plan d’orientation général - Notaires de Paris, guides thématiques du Minutier).
      inventaire après décès; Largillière, Nicolas de (1656-1746)
    - Quittance de legs de la succession de Nicolas de Largillière, peintre ordinaire du roi demeurant rue Geoffroy-Langevin., 28 avril 1746; MC/ET/XIV/329
      quittance; Geoffroy-l'Angevin (rue); Largillière, Nicolas de (1656-1746); peintre